臺灣臺中地方法院刑事判決　　　　　　　　　　　　九十一年度訴字第一一三二號
　　公　訴　人　臺灣臺中地方法院檢察署檢察官
　　被　　　告　壬○○
　　　　　　　　丑○○
　　　　　　　　卯○○
　　　　　　　　戊○○
　　　　　　　　己○○
　　共　　　同
　　選任辯護人　陳呈雲
右列被告等因違反著作權法案件，經檢察官提起公訴（九十年度偵字第一四六九一號
），及移送併案審理（臺灣桃園地方法院檢察署九十一年度偵字第四三四四號、第四
○八八號、第六○一○號），本院判決如左：
    主  文
壬○○、卯○○、戊○○、己○○共同以意圖銷售而擅自以重製之方法，侵害他人之
著作財產權為常業，壬○○，累犯，處有期徒刑貳年；卯○○、戊○○、己○○各處
有期徒刑壹年肆月，卯○○、戊○○、己○○均緩刑肆年，在緩刑期內付保護管束。
扣案之現金新臺幣肆拾柒萬玖仟玖佰元，進出貨單據壹批，及如附表一、二所示之盜
版音樂光碟片（ＣＤ）壹萬伍仟陸佰肆拾貳片，母版音樂光碟片參片，盜版音樂光碟
片（ＣＤ）外標拾壹箱，包裝用撕帶肆拾貳綑，包裝用收縮膜柒拾伍綑，音樂光碟片
（ＣＤ）殼底盤拾肆萬捌仟肆佰個，音樂光碟片（ＣＤ）殼拾肆萬伍仟陸佰個，包裝
機參臺，均沒收。
丑○○共同以意圖銷售而擅自以重製之方法，侵害他人之著作財產權為常業，處有期
徒刑壹年陸月。扣案之現金新臺幣肆拾柒萬玖仟玖佰元，進出貨單據一批，音樂清點
單目錄、收據各壹本，如附表一、二所示之盜版音樂光碟片（ＣＤ）壹萬伍仟陸佰肆
拾貳片，母版音樂光碟片參片，盜版音樂光碟片（ＣＤ）外標拾壹箱，包裝用撕帶肆
拾貳綑，包裝用收縮膜柒拾伍綑，音樂光碟片（ＣＤ）殼底盤拾肆萬捌仟肆佰個，音
樂光碟片（ＣＤ）殼拾肆萬伍仟陸佰個，包裝機參臺，如附表三所示之盜版音樂光碟
片（ＣＤ）拾玖萬肆仟貳佰片，如附表四所示之盜版影音光碟片（ＶＣＤ）壹萬參仟
捌佰陸拾肆片，均沒收。
    事  實
一、(1)、壬○○曾因違反著作權法案件，經本院於民國九十年二月八日，以九十年度
    易字第二七四號判決有期徒刑六月確定，甫於九十年四月十二日執行完畢。
(2)、如附表一、二所示之歌曲，分別係福茂唱片音樂股份有限公司（以下簡稱福茂公
    司）及如附表一、二所示之公司享有著作財產權之著作物。壬○○、丑○○、卯
    ○○、戊○○、己○○與姓名年籍均不詳、綽號「阿輝」之成年男子等六人，共
    同基於以意圖銷售而擅自以重製之方法，侵害他人之著作財產權為常業之犯意聯
    絡，自九十年四月間起，由「阿輝」負責在不詳地點，壓（重）製侵害如附表一
    、二所示之公司享有著作財產權之盜版音樂光碟片（ＣＤ），及以不詳之價格，
    將包裝完成之盜版音樂光碟片銷售予不特定之人；另由壬○○負責在其所承租之
    臺中縣大雅鄉○○路六甲巷五之八號鐵皮屋內，包裝由「阿輝」壓（重）製完成
    之盜版音樂光碟片，及依「阿輝」之指示，將包裝完成之盜版音樂光碟片，載送
    交付予不特定之人，並向該等購買之人收取貨款，而銷售所得貨款先由壬○○每
    片抽取一．五元，其餘銷售所得貨款再由壬○○轉交由「阿輝」取得。壬○○自
    九十年四月間起，以每月三萬元之代價，僱用卯○○在上開鐵皮屋內，負責操作
    包裝機，包裝盜版音樂光碟片；自九十年七月間起，以每月三萬元之代價，僱用
    戊○○在上開鐵皮屋內，負責黏貼盜版音樂光碟片之標籤；自九十年六月間起，
    以每月二萬五千元之代價，僱用己○○在上開鐵皮屋內，負責將盜版音樂光碟片
    裝箱；自九十年七月間起，以每月二萬五千元之代價，僱用丑○○負責駕駛伊所
    有車牌號碼：Ｑ八–一八八八號自用小貨車，將「阿輝」交寄至不詳貨運行之已
    壓（重）製完成之盜版音樂光碟片，載運回上開鐵皮屋內，交由卯○○、戊○○
    及己○○等三人包裝，並將該三人包裝完成之盜版音樂光碟片，載送交付予不特
    定之人，並向該等購買之人收取貨款，攜回轉交予壬○○。其等平均每日包裝及
    載送交付盜版音樂光碟片約五、六千片，自九十年四月間起，至九十年八月十八
    日下午五時二十分許為警查獲時止，共計已包裝及載送交付予不特定之人三十餘
    萬片盜版音樂光碟片。壬○○即恃每銷售一片盜版音樂光碟片，可從中抽取一．
    五元之銷售所得為生，而卯○○、戊○○、己○○及丑○○等四人則恃每月自壬○○所領取之上開薪資為生。嗣於九十年八月十八日下午五時二十分許，為警持
    本院核發之搜索票，在上開鐵皮屋內，當場查獲，並扣得壬○○所有供與「阿輝
    」、卯○○、戊○○、己○○及丑○○等五人共同犯罪所用之進出貨單據一批，
    如附表一、二所示之盜版音樂光碟片一萬五千六百四十二片，母版音樂光碟片三
    片，盜版音樂光碟片外標十一箱，包裝用撕帶四十二綑，包裝用收縮膜七十五綑
    ，音樂光碟片殼底盤十四萬八千四百個，音樂光碟片殼十四萬五千六百個，包裝
    機三臺，及壬○○所有因犯罪所得之現金四十七萬九千九百元。
(3)、如附表三、四所示之歌曲、影片，分別係滾石國際音樂股份有限公司（以下簡稱
    滾石公司）及如附表三、四所示之公司享有著作財產權之著作物。丑○○承前同
    一犯意，與辛○○（另由臺灣桃園地方法院檢察署檢察官偵查中）及姓名年籍均
    不詳、綽號「阿遙」、「阿信」、「小胖」及「阿耀」之成年男子等六人，共同
    基於以意圖銷售而擅自以重製之方法，侵害他人之著作財產權為常業之犯意聯絡
    ，由「阿遙」負責先在不詳地點，壓（重）製侵害如附表三、四所示之公司享有
    著作財產權之盜版音樂光碟片及盜版影音光碟片（ＶＣＤ），交由辛○○在臺中
    縣霧峰鄉○○路八○號工廠包裝，再由「阿信」、「小胖」及「阿耀」等三人負
    責自上開工廠，將包裝完成之盜版音樂光碟片載運至由辛○○所承租之臺中縣太
    平市○○路五二○之六號倉庫內，暫時堆置待售。待有不特定之人向「阿遙」訂
    購後，再由「阿信」、「小胖」及「阿耀」等三人自上開倉庫取貨，載送交付予
    購買之不特定之人，另由辛○○自九十年十一月間起，以每月三萬元之代價，僱
    用丑○○在上開倉庫內，負責清點及搬運盜版音樂光碟片及盜版影音光碟片之工
    作。辛○○即恃每銷售盜版音樂光碟片或盜版影音光碟片一片，可從中抽取一元
    之銷售所得為生，而丑○○則恃每月自辛○○所領取之上開薪資為生。嗣於九十
    年十二月二十八日下午三時許，在上開倉庫內，為警持臺灣桃園地方法院核發之
    搜索票，當場查獲，並扣得辛○○所有供與丑○○、「阿遙」、「阿信」、「小
    胖」及「阿耀」等五人共同犯罪所用之音樂清點目錄、收據各一本，如附表三所
    示之盜版音樂光碟片十九萬四千二百片，及如附表四所示之盜版影音光碟片一萬
    三千八百六十四片。
(4)、如附表五所示之歌曲，分別係滾石公司及如附表五所示之公司享有著作財產權之
    著作物。壬○○承前同一犯意，基於幫助林易璋（另由臺灣桃園地方法院檢察署
    檢察官偵查中）以意圖銷售而擅自以重製之方法，侵害他人之著作財產權為常業
    之犯意，由壬○○先於九十年十一月底，向不知情之楊因，以每月二萬五千元之
    代價，自九十年十二月一日起，至九十一年十一月三十日止，承租臺中縣太平市
    ○○路二○號廠房一間；復於九十年十二月二日，將之以每月三萬元之代價，自
    九十年十二月二日起，至九十一年十二月一日止，轉租予林易璋，供林易璋在該
    廠房內，僱用具有共同犯意聯絡之劉櫻虹、陳素珠、詹秀雲及陳紅圓等四人（該
    四人另由臺灣桃園地方法院檢察署檢察官偵查中），以每包裝一片盜版音樂光碟
    片可抽得○．二元之代價，包裝由具有共同犯意聯絡之姓名年籍均不詳、綽號「
阿宏」之成年男子，所交付之已壓（重）製完成侵害如附表五所示之公司享有著
    作財產權之盜版音樂光碟片。林易璋每包裝一片盜版音樂光碟片，可抽得○．五
    元，平均每日約可包裝完成五千片盜版音樂光碟片，交付予「阿遙」持以銷售交
    付予不特定之人。林易璋平均每日可抽得約二千五百元之所得，並恃此所得為生
    。嗣於九十年十二月二十八日下午三時許，適壬○○至該廠房欲向林易璋收取租
    金時，為警持臺灣桃園地方法院核發之搜索票，當場查獲。
二、案經福茂公司及如附表一、二所示之公司訴由內政部警政署保安警察第二總隊第
    三大隊報請臺灣臺中地方法院檢察署檢察官偵查起訴，及滾石公司及如附表三、
    四、五所示之公司先後訴由內政部警政署保安警察第二總隊第一大隊第四中隊報
    請臺灣桃園地方法院檢察署檢察官移送併案審理。
    理  由
一、(1)、訊據被告壬○○、卯○○、戊○○、己○○、丑○○等五人對於：曾於右揭
    時地，由案外人「阿輝」負責在不詳地點，壓（重）製侵害如附表一、二所示之
    公司享有著作財產權之盜版音樂光碟片，及以不詳之價格，將包裝完成之盜版音
    樂光碟片銷售予不特定之人；另由被告壬○○負責在上開鐵皮屋內，包裝由案外
    人「阿輝」壓（重）製完成之盜版音樂光碟片，及依案外人「阿輝」之指示，將
    包裝完成之盜版音樂光碟片，載送交付予不特定之人，並向該等購買之人收取貨
    款，而銷售所得貨款先由被告壬○○每片抽取一．五元，其餘銷售所得貨款再由
    被告壬○○轉交由案外人「阿輝」取得。復由被告壬○○以每月三萬元之代價，
    僱用被告卯○○在上開鐵皮屋內，負責操作包裝機，包裝盜版音樂光碟片；以每
    月三萬元之代價，僱用被告戊○○在上開鐵皮屋內，負責黏貼盜版音樂光碟片之
    標籤；以每月二萬五千元之代價，僱用被告己○○在上開鐵皮屋內，負責將盜版
    音樂光碟片裝箱；以每月二萬五千元之代價，僱用被告丑○○負責駕駛伊所有上
    開自用小貨車，將案外人「阿輝」交寄至不詳貨運行之已壓（重）製完成之盜版
    音樂光碟片，載運回上開鐵皮屋內，交由被告卯○○、戊○○及己○○等三人包
    裝，並將該三人包裝完成之盜版音樂光碟片，載送交付予不特定之人，並向該等
    購買之人收取貨款，攜回轉交予被告壬○○。其等平均每日包裝及載送交付之盜
    版音樂光碟片約五、六千片，直至為警查獲時止，共計約已包裝及載送交付予不
    特定之人三十餘萬片盜版音樂光碟片。被告壬○○即恃每銷售一片盜版音樂光碟
    片，可從中抽取一．五元之銷售所得為生，而被告卯○○、戊○○、己○○及丑
    ○○等四人則恃每月自被告壬○○所領取之上開薪資為生。嗣為警查獲，並扣得
    上開證物之事實，均坦承不諱，核與告訴代理人丁○○於警詢時之指訴，及告訴
    人癸○○於偵查中之指述相符，並有搜索扣押筆錄二紙，公司執照、營利事業登
    記證各四紙，正版音樂光碟片封面八紙在卷可稽，復有進出貨單據一批，如附表
    一、二所示之盜版音樂光碟片一萬五千六百四十二片，母版音樂光碟片三片，盜
    版音樂光碟片外標十一箱，包裝用撕帶四十二綑，包裝用收縮膜七十五綑，音樂
    光碟片殼底盤十四萬八千四百個，音樂光碟片殼十四萬五千六百個，包裝機三臺
    ，及現金四十七萬九千九百元扣案可資佐證，是被告壬○○、卯○○、戊○○、
    林春滿及丑○○等五人之自白應與事實相符。其等此部分犯行，事證明確，犯行
    洵堪認定。
(2)、訊據被告丑○○對於：曾於右揭時地，自九十年十一月間起，以每月三萬元之代
    價，受僱於案外人辛○○，在上開倉庫內，負責清點及搬運由案外人辛○○包裝
    完成之盜版音樂光碟片及盜版影音光碟片之工作。而案外人辛○○係恃每銷售盜
    版音樂光碟片或盜版影音光碟片一片，可從中抽取一元之銷售所得為生，被告丑
    ○○則恃每月自案外人辛○○所領取之上開薪資為生。嗣為警查獲，並扣得上開
    證物之事實，坦承不諱，核與證人洪宗仁於警詢、偵查及本院審理時之證述，告
    訴代理人丙○○於警詢時之指述，告訴代理人甲○○於警詢、偵查及本院審理時
    之指述，及告訴代理人寅○○、乙○○、黃照怡於本院審理時之指述相符，並有
    搜索扣押筆錄、鑑定報告各一紙，公司執照十三紙，營利事業登記證十二紙，正
    版音樂光碟片封面十一紙，影片著作權證明文件十四件，現場照片十六幀在卷可
    稽，復有音樂清點目錄、收據各一本，如附表三所示之盜版音樂光碟片十九萬四
    千二百片，及如附表四所示之盜版影音光碟片一萬三千八百六十四片扣案可資佐
    證，是被告丑○○之自白應與事實相符。被告丑○○此部分犯行，亦事證明確，
    犯行已堪認定。
(3)、右揭被告壬○○基於幫助案外人林易璋以意圖銷售而擅自以重製之方法，侵害他
    人之著作財產權為常業之犯意，先由被告壬○○於右揭時地，向不知情之案外人
    楊因，以每月二萬五千元之代價，承租臺中縣太平市○○路二○號廠房一間，復
    將之以每月三萬元之代價，轉租予案外人林易璋，供案外人林易璋在該廠房內，
    包裝侵害如附表五所示之公司享有著作財產權之盜版音樂光碟片之事實，業據被
    告壬○○於警詢、偵查及本院九十一年六月二十五日審理時，坦承不諱，核與告
    訴人代理人庚○○、丙○○於警詢時之指述，告訴人甲○○於偵查時之指述，證
    人林易璋於警詢、偵查及本院九十一年六月二十五日審理時之證述，及證人劉櫻
    虹、陳素珠、詹秀雲及陳紅圓等四人於警詢時之證述相符，並有房屋租賃契約書
    二紙，搜索扣押筆錄一紙，正版音樂光碟片封面六紙，公司執照十三紙，營利事
    業登記證十二紙在卷可稽，復有證人林易璋所有供犯罪所用之光碟包裝機、空氣
    壓縮機各一臺，及如附表五所示之盜版音樂光碟片二萬四千四百片扣案可資佐證
    ，是被告壬○○上開自白應與事實相符。至被告壬○○事後於本院九十一年八月
    十三日審理時，徒言否認犯行，改辯稱：並不知證人林易璋承租上開廠房，係充
    作包裝盜版音樂光碟片所用云云。惟查：被告壬○○上開所辯，不僅與證人林易
    璋於警詢、偵查及本院九十一年六月二十五日審理時之證述有悖，亦與被告壬○○於警詢、偵查及本院九十一年六月二十五日審理時之自白歧異，顯係被告壬○○事後脫責之詞，洵無足取。再者，證人林易璋每包裝一片盜版音樂光碟片，可
    抽得○．五元，平均每日約可包裝完成五千片盜版音樂光碟片，平均每日可抽得
    約二千五百元之所得，並恃此所得為生之事實，業據證人林易璋於警詢時供承無
    訛。準此，被告壬○○此部分犯行，亦事證明確，洵堪認定。
二、(1)、核被告壬○○、卯○○、戊○○、己○○及丑○○等五人所為，均係犯著作
    權法第九十四條以犯同法第九十一條第二項意圖銷售而擅自以重製之方法，侵害
    他人之著作權為常業罪。又被告壬○○、卯○○、戊○○、己○○及丑○○等五
    人與案外人「阿輝」之成年男子，就上開事實欄一、(2)所示之部分犯行，有犯意
    之聯絡及行為之分擔，均為共同正犯；被告丑○○與證人辛○○及案外人「阿遙
    」、「阿信」、「小胖」及「阿耀」之成年男子等六人，就上開事實欄一、(3)所
    示之部分犯行，有犯意之聯絡及行為之分擔，均為共同正犯；而被告壬○○基於
    幫助之犯意，幫助證人林易璋承租上開房屋，供證人林易璋與證人劉櫻虹、陳素
    珠、詹秀雲及陳紅圓及案外人「阿宏」共犯著作權法第九十四條以犯同法第九十
一條第二項意圖銷售而擅自以重製之方法，侵害他人之著作權為常業罪，被告壬○○該部分（即事實欄一、(4)所示）所為，核屬幫助犯。被告丑○○所為上開二
    次犯行，時間緊接，且均觸犯具有反履實施性質之以犯著作權法第九十一條第二
    項意圖銷售而擅自以重製之方法，侵害他人之著作權為常業罪，應僅論以犯著作
    權法第九十一條第二項意圖銷售而擅自以重製之方法，侵害他人之著作權為常業
    之實質一罪。而被告壬○○所為上開二次犯行，時間緊接，其中一次犯行係犯具
    有反履實施性質之以犯著作法第九十一條第二項意圖銷售而擅自以重製之方法，
    侵害他人之著作權為常業罪，另一次犯行則係犯該罪之幫助犯，亦應僅論以犯著
    作權法第九十一條第二項意圖銷售而擅自以重製之方法，侵害他人之著作權為常
    業之實質一罪。被告壬○○曾因違反著作權法案件，經本院於九十年二月八日，
    以九十年度易字第二七四號判決有期徒刑六月確定，甫於九十年四月十二日執行
    完畢，有臺灣臺中地方法院檢察署刑案資料查註紀錄表、臺灣高等法院被告全國
    前案紀錄表各一紙在卷可按，其五年以內再犯本件有期徒刑以上之罪，為累犯，
    應依刑法第四十七條規定，加重其刑。再者，被告壬○○、卯○○、戊○○、己○○及丑○○等五人以一常業侵害他人之著作權之犯行，同時侵害數著作財產權
    人之權利，為想像競合犯，應依刑法第五十五條規定，論以情節較重之一罪。另
    公訴人雖僅就上開事實欄一、(2)所示被告壬○○、卯○○、戊○○、己○○及丑
    ○○等五人之犯行部分，提起公訴，惟因上開事實欄一、(3)所示被告丑○○之犯
    行部分，及上開事實欄一、(4)所示被告壬○○之犯行部分，具有常業犯之實質上
    一罪關係存在，為起訴效力所及，本院自應併予審理。
(2)、爰審酌：被告等五人均值青壯，不思以正途謀利，竟以上開侵害著作財產權之犯
    法方式謀利，實際所獲利益非屬小額，所重製之盜版音樂光碟片及盜版影音光碟
    片之數量已屬大量，侵害著作權財產人之利益極為鉅大，且嚴重損及我國致力保
    護智慧財產權之國際聲譽，迄今未能與告訴人達成民事和解，被告卯○○、戊○○、己○○及丑○○等四人僅係受僱於被告壬○○，而被告壬○○、丑○○二人
    於九十年八月十八日下午五時二十分許，為警查獲後，猶不知警惕，被告壬○○
    竟改以出租廠房予證人林易璋之方式，幫助證人林易璋繼續從事侵害著作財產權
    之相同犯行；另被告丑○○仍再次受僱於證人辛○○，繼續從事侵害著作財產權
    之相同犯行，其二人均目無法紀，惡性非淺。暨被告卯○○、戊○○、林春滿及
    丑○○等四人犯罪後坦承犯行，態度良好；被告壬○○坦承犯行，但事後卻否認
    部分犯行，態度非屬良好等一切情狀，各量處如主文所示之刑。次查：被告戊○○、己○○二人未曾受有期徒刑以上刑之宣告；被告卯○○曾受有期徒刑以上刑
    之宣告，緩刑期滿，緩刑之宣告未經撤銷等情，有臺灣臺中地方法院檢察署刑事
    資料查註紀錄表、臺灣高等法被告全國前案紀錄表各一紙在卷可參。該三人因一
    時短於思慮，致觸犯本案犯行，本院認該三人歷此偵、審程序後，當能記取教訓
    ，知所警惕而信無再犯之虞，所宣告之刑均以暫不執行為適當，併各諭知緩刑四
    年，以啟自新，且為避免再犯，均依刑法第九十三第一項規定，宣告在緩刑期內
    付保護管束。
(3)、末查：、扣案之進出貨單據一批，如附表一、二所示之盜版音樂光碟片一萬五
    千六百四十二片，母版音樂光碟片三片，盜版音樂光碟片外標十一箱，包裝用撕
    帶四十二綑，包裝用收縮膜七十五綑，音樂光碟片殼底盤十四萬八千四百個，音
    樂光碟片殼十四萬五千六百個，包裝機三臺，均係被告壬○○所有，且供其與案
    外人「阿輝」、被告卯○○、戊○○、己○○及丑○○等五人共同犯罪所用等情
    ，業據被告等供承在卷，應依刑法第三十八條第一項第二款規定，宣告沒收。扣
    案之現金四十七萬九千九百元，係被告壬○○所有，且為其與案外人「阿輝」、
    被告卯○○、戊○○、己○○及丑○○等五人共同犯罪所得之物等情，業據被告
    壬○○、丑○○二人於警詢時供承在卷，應依刑法第三十八條第一項第三款規定
    ，宣告沒收。至被告丑○○事後翻異前詞，改供稱：扣案之現金四十七萬九千九
    百元，並非被告壬○○所有，亦非販賣上開盜版音樂光碟片之所得，而係伊向案
    外人子○○所借云云，惟查：證人子○○於本院審理時，結稱：被告丑○○係於
    九十年八月中旬，向彼借款五十萬元，預先扣除八千元之利息，實際交付被告丑
    ○○現金四十九萬二千元，並沒有約定返還借款之日期，而被告丑○○僅開立一
    紙面額五十萬元之本票交付予彼等語。衡諸常情，證人子○○既尚知預先扣除借
    款利息八千元，又豈會未與被告丑○○約定確切之還款日期，且未要求被告丑○○提供任何擔保。況被告丑○○既能具有未提供任何擔保，即可借得五十萬元之
    信用與資力，應無須再為區區每月二萬五千元之薪資，而甘冒違反著作權法重罪
    之險，致犯本罪。在在益證上開被告丑○○所辯及證人子○○所為證述，顯係二
    人事後勾串、虛構之詞，諉無足採。、扣案之音樂清點目錄、收據各一本，如
    附表三、四所示之盜版音樂光碟片十九萬四千二百片，盜版影音光碟片一萬三千
    八百六十四片，均係證人辛○○所有，具供渠與被告丑○○、案外人「阿遙」、
    「阿信」、「小胖」及「阿耀」等五人共同犯罪所用等情，業據證人辛○○及被
    告丑○○供承在卷，應依刑法第三十八條第一項第二款規定，宣告沒收。、至
    扣案之證人林易璋所有供犯罪所用之光碟包裝機、空氣壓縮機各一臺，及如附表
    五所示之盜版音樂光碟片二萬四千四百片部分，因被告壬○○僅係幫助犯，並不
    適用責任共同原則，自不得就該部分予以宣告沒收，特予指明。
三、臺灣桃園地方法院檢察署檢察官移送併案審理（即事實欄一、(3)與一、(4)）部分
    ，因與本案起訴（即事實欄一、(2)）部分，具有實際上一罪之關係，故為起訴效
    力所及，本院自應併予審理，併予敘明。
據上論斷，應依刑事訴訟法第二百九十九條第一項前段，著作權法第九十四條，刑法
第十一條前段、第二十八條、第五十五條、第四十七條、第七十四條第一款、第九十
三條第一項、第三十八條第一項第二款、第三款，判決如主文。
中      華      民      國      九十一      年      八    月    二十七  日
                                    臺灣臺中地方法院刑事第六庭
                                        法  官  唐  敏  寶
右正本證明與原本無異。
如不服本判決，應於判決送達後十日內向本院提出上訴狀，上訴於臺灣高等法院臺中
分院( 須附繕本 )。
中      華      民      國      九十一      年      八    月    二十七  日
                                        書記官
附錄論罪科刑法條：
著作權法第九十一條
擅自以重製之方法侵害他人之著作財產權者，處六月以上三年以下有期徒刑，得併科
新臺幣二十萬元以下罰金。
意圖銷售或出租而擅自以重製之方法侵害他人之著作財產權者，處六月以上五年以下
有期徒刑，得併科新臺幣三十萬元以下罰金。
著作權法第九十四條
以犯第九十一條、第九十二條或第九十三條之罪為常業者，處一年以上七年以下有期
徒刑，得併科新臺幣四十五萬元以下罰金。
